臺灣臺南地方法院刑事判決　　　　　　　　　　　　九十一年度易字第一三九二號
　　公　訴　人　臺灣台南地方法院檢察署檢察官
　　被　　　告　乙○○
　　被　　　告　甲○○
右列被告因竊盜案件，經檢察官提起公訴（九十一年度偵字第一０二０三號、九十一
年度營偵字第一０七一號），本院判決如左：
    主  文
乙○○、甲○○共同攜帶兇器毀壞安全設備竊盜，乙○○累犯，處有期徒刑貳年；甲
○○，處有期徒刑壹年拾月。
    事  實
一、乙○○曾於民國八十二年三月三十日因違反肅清煙毒條例案件，經臺灣高等法院
    台南分院，以八十二年度上訴字第一六三號，判處有期徒刑四年確定。又於八十
    二年六月二十三日因藥事法案件，由同法院判處有期徒刑一年經最高法院以八十
    二年度台上字第三一八六號駁回上訴確定。合併執行，於八十七年十一月十九日
    假釋期滿執行完畢。猶不知悔改，復與甲○○基於共同意圖為自己不法所有之犯
    意聯絡，於九十一年八月十一日中午十二時三十分許，乙○○駕駛車牌號碼ＱＨ
    Ｎ—８３６號輕型機車後載甲○○，並攜帶可作為兇器使用之螺絲起子一把（放
    置在機車之置物箱內），途經台南縣後壁鄉嘉苳村一二四之四十二號旁吳王花蕊
    經營之「新的屋檳榔攤」，由甲○○持該把螺絲起子，撬開上鎖之鐵捲門（毀損
    部分未據告訴）等安全設備，進入檳榔攤內竊取吳王花蕊所有之香菸（長壽牌五
    十八包、新樂園牌十二包、藍星牌二包、和平牌三包、七星牌三十八包、大衛杜
    夫    十九包、峰牌十六包及寶仕牌一包）一百四十九包、情趣用品等物，乙○
    ○則在旁把風，並一同搬運上開物品至機車上，得手後，準備騎乘機車逃離，適
    為吳王花蕊所發現，騎車自後追逐，行至台南縣後壁鄉後壁村一○六之二號，鄰
    居廖大順聞聲開車協助追捕，嗣於同日中午十二時三十五分許，在台南縣後壁鄉
    後壁村三三一號前，廖大順攔下乙○○所駕駛之機車，甲○○則趁機逃逸，經警
    據報前往現場，當場查獲乙○○，並扣得上開香菸一百四十九包。
二、乙○○部份案經吳王花蕊訴由台南縣警察局白河分局報請台灣台南地方法院檢察
    署檢察官偵查、甲○○部份由檢察官自動檢舉起訴。
    理  由
一、訊據被告乙○○對於右揭持起子撬開檳榔攤，竊取香煙一百四十九包之事實，供
    承不諱。但矢口否認有竊取情趣用品、咖啡與硬幣等物。被告甲○○則矢口否認
    有何竊之犯行，辯稱：「我給乙○○載，當時我到公園喝酒，他說要去找朋友
    。當時我只喝了半瓶的礦泉水就到旁邊上廁所了。」云云。惟查，被告甲○○確
    有持起子撬開前揭檳榔攤行竊之犯行，業據被告乙○○於警訊時供稱：「由阿泉
    臨時起議，拿我所有之機車裡之工具螺絲起子撬開鐵門進入偷竊而叫我在外面等
    候。」等語。又於偵查中供稱：「當日我騎機車載黃（應是王之誤）清泉要去太
    子廟找朋友，騎到半路他說不想去而折返，途經檳榔攤，黃叫我停下，問我門上
    有無工具，我拿起子給他，我問他作什麼，他說要撬開鐵門偷東西，我則留在外
    面把風，他拿了一些香煙。」等語至明。核與被害人吳王花蕊於警訊時所稱：「
    我至達檳榔攤前乙○○即將裝有香煙箱子放在機車腳踏板上，另一名不詳姓名男
    子（即甲○○）也拿一箱放置同樣位置。」等情相符。足認被人告兩人均有著手
    行竊。被告甲○○所辯，顯係卸責之詞，不足採信。而被告等確有竊取情趣用品
    等情，亦據被害人吳王花蕊於偵查中指訴明確。又有警制贓物認領保管單與現場
    照片四紙附卷足憑。事證明確，被告犯行堪以認定。
二、按鏍絲起子客觀上具有危險性，足以傷害人之身體，為兇器之一種，被告等意圖
    為自己不法之所有，持上揭兇器竊取被害人之財物，並破壞安全設備，核其所為
    ，係犯刑法第三百二十一條第一項第二、三款之加重竊盜罪。被告等就上開犯行
    間，有犯意聯絡及行為分擔，均應論共同正犯。又被告乙○○前於八十二年間，
    因犯肅清煙毒條例等罪，經台灣高等法院台南分院判處有期徒刑四年確定，於八
    十七年十一月十九日執行完畢，有台灣台南地方法院檢察署刑案資料查註紀錄表
    在卷可按，其於五年之內再犯本件有期徒刑以上之罪，為累犯，應依法加重其刑
    。爰審酌被告犯罪之動機、目的、手段、所生危害、所得利益、其品行智識程度
    、犯罪後態度等一切情狀，分別量處如主文所示之刑，以資懲儆。本件雖據警局
    移送扣案之鏍絲起子一支。但並非被告等行竊用之鏍絲起子等情，已經本院審理
    時提示扣案之起子，為被告等所否認係其行竊之起子，此外亦無證據證明扣案之
    起子即係被告行竊時所用，致不宜宣告沒收而應予發還。又公訴認被告等尚有竊
    取被害人所有之咖啡與現金云云，但此部份，經查，無被告等之自白，亦查無被
    害人之指訴，此外又查無其他證據足資認定被告等有何竊取此等物品之犯行，此
    部份之犯罪即屬不能證明，本應為無罪之諭知，但此部份與前揭宣告有罪部份係
    屬接續行為之一罪關係，爰不另為無罪之諭知。併此敘明。
據上論斷，應依刑事訴訟法第二百九十九條第一項前段，刑法第二十八條、第三百二
十一條第一項第二、三款、第四十七條，判決如主文。
本案經檢察官王百玄到庭執行職務。
中    華    民    國      九十一  年    十一          月    十四        日
                              臺灣臺南地方法院刑事第一庭
                                          法  官  朱中和
右正本證明與原本無異。
如不服本判決應於送達後十日內向本院提出上訴狀。（應附繕本）
                                          書記官  謝國欽
中    華    民    國      九十一  年    十一          月    十五        日
附錄本案論罪科刑法條全文：
刑法第三百二十一條第一項第二、三款
      犯竊盜罪而有左列情形之一者，處六月以上、五年以下有期徒刑：
      二、毀越門扇、牆垣或其他安全設備而犯之者。
      三、攜帶兇器而犯之者。
